【裁判字號】    90,毒抗,193
【裁判日期】    900209
【裁判案由】    毒品危害防制條例
【裁判全文】
臺灣高等法院刑事裁定                              九十年度毒抗字第一九三號
    抗  告  人
    即  被  告  甲○○
右抗告人因違反毒品危害防制條例案件，不服臺灣士林地方法院九十年度毒聲字第一
一七八號，中華民國九十年二月九日第一審裁定（臺灣士林地方法院檢察署九十年度
聲觀字第六二號）提起抗告，本院裁定如左：
    主  文
抗告駁回。
    理  由
一、檢察官聲請意旨略以：被告甲○○前因施用毒品案件，經觀察、勒戒，認無繼續
    施用毒品傾向，由臺灣士林地方法院檢察署檢察官於民國（下同）八十七年五月
    二十五日以八十八年度偵字第三一六九號不起訴處分確定。嗣被告復於八十九年
    十月二十三日採尿前之回溯九十六小時內某時，在不詳地點施用第二級毒品安非
    他命，為警通知於同年十月二十三日上午八時二十分許到局採尿，經採集被告尿
    液送臺灣檢驗科技股份有限公司檢驗結果呈安非他命陽性反應，有該公司出具之
    濫用藥物尿液檢驗報告書附卷可稽，復有臺灣士林地方法院檢察署刑案資料查註
    紀錄表在卷可參。是被告於五年內再犯毒品危害防制條例第十條第二項之施用第
    二級毒品罪，爰依毒品危害防制條例第二十條第三項前段規定，聲請裁定將被告
    送勒戒處所觀察、勒戒等語。
二、經查，被告甲○○前因施用毒品案件，經觀察、勒戒，認無繼續施用毒品傾向，
    業經臺灣士林地方法院檢察署檢察官於八十七年五月二十五日以八十八年度偵字
    第三一六九號不起訴處分確定。惟被告復於八十九年十月二十三日採尿前之回溯
    九十六小時內某時，在不詳地點施用第二級毒品安非他命，為警通知於同年十月
    二十三日上午八時二十分許到局採尿，經採集被告尿液送臺灣檢驗科技股份有限
    公司檢驗結果呈安非他命陽性反應，有該公司出具之濫用藥物尿液檢驗報告書附
    卷可稽，復有臺灣士林地方法院檢察署刑案資料查註紀錄表在卷可參。查被告於
    五年內再犯毒品危害防制條例第十條第二項之施用第二級毒品罪。從而，原審爰
    依毒品危害防制條例第二十條第三項但書規定，裁定將被告送勒戒處所觀察、勒
    戒，經核尚無不合，應予維持。
三、抗告意旨略以：伊於本件採尿當日及在此前曾服用胃藥，伊之尿液檢驗結果呈安
    非他命陽性反應，可能係胃藥所含成分使然云云。惟查，在文獻報告上固有藥品
    或食物因交叉反應，可在尿液測試中產生偽陽性安非他命或嗎啡反應，惟如採以
    氣相層析質譜儀作藥物及其代謝產物之定性及定量分析，幾乎不會有偽陽性之反
    應，有行政院輔導會台北榮民總醫院八十三年四月七日（83）北總內自第03059
    號函乙紙在卷足案，本件經當場採集被告尿液送請臺灣檢驗科技股份有限公司檢
    以氣相層析質譜儀驗結果既呈安非他命陽性反應，有該公司出具之濫用藥物尿液
    檢驗報告書附卷可稽，足證被告確有施用第二級毒品安非他命，事證已臻明確，
    所辯係服用胃藥云云，尚不足採。綜上，被告之抗告為無理由，應予駁回。據上
    論斷，應依刑事訴訟法第四百十二條，裁定如主文。
中    華    民    國      九十    年        三      月      二十三      日
                              臺灣高等法院刑事第二十二庭
                                  審判長法  官  許  正  順
                                        法  官  林  明  俊
                                        法  官  邱  同  印
右正本證明與原本無異。
不得再抗告。
   書記官  莊  昭  樹
中    華    民    國      九十    年        三      月      二十六      日


司法院資訊處製作；財團法人民間司法改革基金會備份。
